臺灣桃園地方法院小額民事判決　　　　110年度桃國小字第1號
　
原　　　告　何宜蓁　
訴訟代理人　章搏雅　
被　　　告　桃園市政府養護工程處

法定代理人　劉軍希　
訴訟代理人　李承志律師
　　　　　　黃文承律師
　
上列當事人間請求國家賠償事件，本院於民國110 年10月7 日言
詞辯論終結，判決如下：
    主    文
原告之訴駁回。
訴訟費用新臺幣壹仟元由原告負擔。
    事實及理由
壹、程序事項
    按「依本法請求損害賠償時，應先以書面向賠償義務機關請
    求之。」，「賠償義務機關拒絕賠償，或自提出請求之日起
    逾三十日不開始協議，或自開始協議之日起逾六十日協議不
    成立時，請求權人得提起損害賠償之訴。」，國家賠償法第
    10條第1 項、第11條第1 項前段分別定有明文。經查，本件
    原告就此事件業以書面向被告請求，經被告於109 年10月28
    日以桃工養工第0000000000號函所拒絕賠償理由書拒絕賠償
    ，有該拒絕賠償理由書在卷可據（見本院卷第27頁至第30頁
    ），揆諸前揭說明，原告提起本件國家賠償訴訟，符合國家
    賠償法所定之書面請求及先行協議程序，合先敘明。
貳、實體事項
一、原告主張：原告於107 年10月9 日早上10時許，行經桃園市
    ○○區○○路000 號前（下稱系爭路段），因該處水溝蓋未
    妥善固定，致原告跌入並受有左足挫扭傷等傷害（下稱系爭
    事故）。原告因系爭事故受有出醫療費用新臺幣（下同）3,
    755 元，工作損失37,500元，並請求被告賠償精神慰撫金21
    ,210元，共62,465元。被告為系爭路段之管理機關，其管理
    顯有欠缺，致原告發生系爭事故並受有上開傷害，自應賠償
    原告前揭金額。為此，爰依國家賠償法規定請求國家賠償等
    語。並聲明：被告應給付原告62,465元，及自起訴狀繕本送
    達翌日起至清償日止，按週年利率5%計算之利息。
二、被告則以：否認原告所提之診斷證明的傷勢與本件有關；縱
    醫囑所述不宜負重，然原告的工作是會計，且原告請假單時
    間是從10月9 日到11月3 日，請假21天，亦不足一個月等語
    ，資為抗辯。並聲明：駁回原告之訴。
三、得心證之理由：
  ㈠按公共設施因設置或管理有欠缺，致人民生命、身體、人身
    自由或財產受損害者，國家應負損害賠償責任，國家賠償法
    第3 條第1 項定有明文。所謂公共設施之設置有欠缺，係指
    公共設施建造之初，即存有瑕疵而言；管理有欠缺，係指公
    共設施建造後未妥善保管或因其他情事發生瑕疵，而於瑕疵
    發生後怠於適時修護而言（最高法院102 年度台上字第1494
    號判決意旨參照）。又按當事人主張有利於己之事實者，就
    其事實有舉證之責任，民事訴訟法第277 條前段定有明文。
    本件原告主張其於上開時、地，行經系爭路段，因該處水溝
    蓋未妥善固定，致原告跌入並受有左足挫扭傷等傷害等情，
    既為被告所否認，自應由原告就上開有利於己之事實負擔舉
    證責任。
  ㈡經查，原告雖提出照片、診斷證明書及醫療費用收據等為證
    （見本院卷第8 、9 頁、第55至123 頁），然上開照片至多
    僅能證明原告於107 年10月至108 年1 月間，陸續至醫院就
    診，及系爭水溝蓋上有放置三角錐等事實，尚不能證明原告
    係在系爭路段發生系爭事故，況由被告提出之修繕明細觀之
    ，系爭路段於上開時、地，亦無任何人孔蓋修繕紀錄（見本
    院卷第133 頁）。此外，原告復未提出其他證據以實其說，
    是原告主張其在系爭路段發生系爭事故，並依國家賠償法之
    規定，請求被告賠償損害云云，即屬無據。
四、綜上所述，原告無法證明被告就公有公共設施之設置或管理
    有欠缺。從而，原告依國家賠償法規定請求國家賠償，為無
    理由，應予駁回。
五、本件事證已臻明確，兩造其餘之攻擊防禦方法及所提證據，
    於判決結果不生影響，爰不一一論列，併此敘明。
六、訴訟費用負擔之依據：民事訴訟法第78條。並依同法第436
    條之19規定，確定原告應負擔之訴訟費用額為第一審裁判費
    1,000 元。
　
中    華    民    國   110    年    10    月    21    日
                  桃園簡易庭  法  官  汪智陽
以上正本係照原本作成。
如不服本判決，應於送達後20日內，向本院提出上訴狀並表明上
訴理由，如於本判決宣示後送達前提起上訴者，應於判決送達後
20日內補提上訴理由書（須附繕本）。
如委任律師提起上訴者，應一併繳納上訴審裁判費。
中    華    民    國   110    年    10    月    21    日
                              書記官  陳家蓁
附錄：
一、民事訴訟法第436條之24第2項：
    對於小額程序之第一審裁判上訴或抗告，非以其違背法令為
    理由，不得為之。
二、民事訴訟法第436條之25：
    上訴狀內應記載上訴理由，表明下列各款事項：
    ㈠原判決所違背之法令及其具體內容。
    ㈡依訴訟資料可認為原判決有違背法令之具體事實。
三、民事訴訟法第471條第1項：（依同法第436條之32第2項規定
    於小額事件之上訴程序準用之）
    上訴狀內未表明上訴理由者，上訴人應於提起上訴後20日內
    ，提出理由書於原第二審法院；未提出者，毌庸命其補正，
    由原第二審法院以裁定駁回之。